臺灣高等法院民事裁定
109年度國再字第8號
再審  原告  郭俊良  
再審  被告  內政部都市計畫委員會

            內政部  
共      同
法定代理人  徐國勇  
上列當事人間國家賠償再審之訴事件，再審原告對於中華民國10
8年11月29日本院108年度國再字第7號確定判決提起再審之訴，
本院裁定如下：
    主  文
再審之訴駁回。
再審訴訟費用由再審原告負擔。
    理  由
一、按再審之訴，應於30日之不變期間內提起。前項期間，自判
    決確定時起算，判決於送達前確定者，自送達時起算；其再
    審之理由發生或知悉在後者，均自知悉時起算；另再審之訴
    ，應以訴狀表明再審理由及關於再審理由並遵守不變期間之
    證據，民事訴訟法第500條第1項、第2項本文及第501條第1
    項第4款分別定有明文。又當事人以有同法第496條第1項第1
    款適用法規顯有錯誤之情形提起再審之訴，應認此項理由於
    裁判送達時當事人即可知悉，故計算是否逾30日之不變期間
    ，應自裁判確定時起算（最高法院70年台再字第212號裁定
    參照）。且此項不變期間，並無時效中斷可言（最高法院98
    年度台聲字第667號、83年度台聲字第272號裁定參照）。
二、再審原告主張：伊於民國（下同）108年12月10日收受本院 
    108年11月29日108年度國再字第7號判決（下稱原確定判決
    ），於確定後提起再審之訴，案經本院以109年度國再字第7
    號受理，而中斷30日之不變期間，本院於109年6月29日裁定
    駁回，伊於裁定確定前提起本件再審之訴，合於民事訴訟法
    第500條關於再審不變期間之規定，又原確定判決確有民事
    訴訟法第496條第1項第1款之再審事由，爰提起本件再審之
    訴等語。
三、查原確定判決於108年12月10日送達再審原告，於109年1月2
    日確定，為再審原告自承，且有本院民事書記官辦案進行簿
    可稽（本院卷第17頁），再審原告既以民事訴訟法第496條
    第1項第1款之事由提起本件再審之訴，揆諸前開說明，至遲
    自應於109年2月1日前提起。再審原告雖主張其業已提起本
    院109年度國再字第7號而中斷30日不變期間，其於該案件確
    定前提起，合於規定云云；但不變期間非消滅時效，無時效
    中斷可言，前經說明，主張不足為採。再審原告應於109年2
    月1日前起訴，遲至109年7月8日始提起本件再審之訴（本院
    卷第3頁），顯非合法，應予駁回。
四、據上論結，本件再審之訴為不合法，爰裁定如主文。
中　　華　　民　　國　　109 　年　　8 　　月　　5 　　日
                  民事第十五庭  
　　　　　　　　　      審判長法　官  方彬彬
                              法　官  李慈惠
                              法　官  趙雪瑛
正本係照原本作成。
如不服本裁定，應於收受送達後10日內向本院提出抗告狀，並應
繳納抗告費新臺幣１千元。
中　　華　　民　　國　　109 　年　　8 　　月　　5 　　日
　　　　　　　　　　　　　    書記官  郭晋良